臺灣高等法院臺南分院刑事裁定　九十六年度交聲再字第四四號
再審聲請人
即受判決人　甲○○
上列聲請人因公共危險案件，對於本院九十五年度交上易字第九
七號，中華民國九十五年六月二十二日第二審確定判決（臺灣雲
林地方法院九十四年度易字第一一七號，起訴案號：臺灣雲林地
方法院檢察署九十四年度偵字第二八六一號），聲請再審，本院
裁定如下：
    主    文
再審之聲請駁回。
    理    由
一、聲請意旨略稱：證人莊萍萍於原審審理時，親口對審判長楊
    欣怡供稱：聲請人即被告是由乘客座位下車等語，雖證人莊
    萍萍為上開證詞時，並未錄音，亦未製作筆錄，但確係當庭
    所為陳述，足徵原確定判決認定聲請人自駕駛座下車所憑之
    證詞係虛偽不實，而此足生影響判決之重要證據漏未審酌，
    爰依刑事訴訟法第四百二十條第二項、第四百二十一條規定
    ，為聲請人利益，聲請再審云云。
二、按刑事訴訟法第四百二十條第一項第二款規定，有罪之判決
    確定後，如原判決所憑之證言、鑑定或通譯已證明其為虛偽
    ，為受判決人之利益，得聲請再審。同條第二項並規定，前
    項第一款至第三款及第五款情形之證明，以經判決確定，或
    其刑事訴訟不能開始或續行非因證據不足者為限，得聲請再
    審。故刑事訴訟法第四百二十條第一項第二款所謂原判決所
    憑之證言已證明其為虛偽者，除已經確定判決證明為虛偽者
    外，必須有相當證據足以證明其為虛偽，始屬相符（最高法
    院七十九年度台抗字第五○八號裁判意旨參照）。另同法第
    四百二十一條規定，不得上訴於第三審法院之案件，除前條
    規定外，其經第二審確定之有罪判決，如就足生影響於判決
    之重要證據漏未審酌者，亦得為受判決人之利益，聲請再審
    。所謂漏未審酌，係指於原審判決前，已經發現並提出之證
    據，但法院漏未審酌者而言，若已提出之證據，經法院依自
    由心證而捨棄不採用，則非漏未審酌。
三、經查：
(一)聲請人以原確定判決依證人莊萍萍證詞，認定其為本件事故
    駕駛人，然證人莊萍萍曾當庭向審判長供稱：聲請人自乘客
    座下車等語，則原確定判決所憑莊萍萍之證詞係屬虛偽，而
    依刑事訴訟法第四百二十條第一項第二款及第四百二十一條
    規定，聲請再審。惟以刑事訴訟法第四百二十條第一項第二
    款「原判決所憑之證言、鑑定或通譯已證明其為虛偽者」聲
    請再審，必該證明經判決確定，或其刑事訴訟不能開始或續
    行非因證據不足者為限，始得聲請再審，已如前述。本件證
    人莊萍萍自偵查及原審審理時均證稱：其親眼目睹被告（即
    聲請人）遭人自甲車駕駛座上拖出，甲車車上僅有被告一人
    等語明確，並無聲請人指稱，有翻異證詞之情形，聲請人空
    言指稱，證人莊萍萍上開有利被告之證詞，係未經錄音及記
    載筆錄上，不但與訴訟實務係採全程錄音有違，已難信為真
    實；再者，證人莊萍萍之證言是否虛偽，既未經判決確定認
    定，或其刑事訴訟不能開始或續行，非因證據不足，是聲請
    人上開主張，尚與前述法條規定不符。
(二)又依刑事訴訟法第四百二十一條「不得上訴於第三審法院之
    案件，其經第二審確定之有罪判決，如就足生影響於判決之
    重要證據漏未審酌」規定，聲請再審，必該項證據於原審判
    決前，已經發現並提出，但法院漏未審酌者而言，若已提出
    之證據，經法院依自由心證而捨棄不採用，即非漏未審酌，
    均已如前述。本件聲請人所稱證人莊萍萍曾說過，被告係遭
    人從乘客座救出乙節，業經證人莊萍萍於原審證稱：其於檢
    察官偵查時，未曾說過被告係遭人從乘客座救出一情，於原
    確定判決第三頁第三至四行記載明確，自非屬漏未審酌之證
    據。是聲請人上開主張，要與前述法條規定不符。
(三)聲請人以之為再審聲請，為無理由，應予駁回。
四、據上論斷：應依刑事訴訟法第四百三十四條，裁定如主文。
中　　華　　民　　國　　96　　年　　5　　月　　23 　　日
　　　　　　　　　刑事第一庭審判長法官　黃　崑　宗
　　　　　　　　　　　　　　　　  法官　王　明　宏
　　　　　　　　　　　　　　　　  法官　蔡　長　林
以上正本證明與原本無異。
不得抗告。
　　　　　　　　　　　　　　　　書記官　李　培　薇
中　　華　　民　　國　　96　　年　　5　　月　　23 　　日
